臺灣高等法院刑事裁定
109年度聲字第986號
聲  請  人  臺灣高等檢察署檢察官
受  刑  人  李克紋




上列聲請人因受刑人數罪併罰有二裁判以上，聲請定其應執行之
刑（聲請案號：109年度執聲字第362號），本院裁定如下：
    主  文
李克紋所犯如附表所示之罪，應執行有期徒刑貳年拾月。
    理  由
一、聲請意旨略以：受刑人李克紋因違反毒品危害防制條例等數
    罪，先後經判決確定如附表，應依刑法第53條、第51條第5
    款規定，定其應執行之刑，爰依刑事訴訟法第477條第1項聲
    請裁定等語。
二、按裁判確定前犯數罪者，併合處罰之。但有下列情形之一者
    ，不在此限：一、得易科罰金之罪與不得易科罰金之罪；前
    項但書情形，受刑人請求檢察官聲請定應執行刑者，依第51
    條規定定之。並數罪併罰，宣告多數有期徒刑者，於各刑中
    之最長期以上，各刑合併之刑期以下，定其刑期，但不得逾
    30年。且數罪併罰，有二裁判以上者，依刑法第51條之規定
    ，定其應執行之刑，刑法第50條第1項但書第1款、第2項、
    第51條第5款及第53條分別定有明文。次按定應執行之刑，
    應由犯罪事實最後判決之法院檢察官聲請該法院依上開規定
    裁定之，刑事訴訟法第477條第1項亦有明定。
三、經查，受刑人因違反毒品危害防制條例等數罪，經臺灣新北
    地方法院及本院先後判處如附表所示之刑，均經分別確定在
    案，且受刑人所犯如附表編號3至7所示之罪，其犯罪行為時
    係於如附表編號1至2所示判決確定日期（即民國106年6月17
    日）前所為，而受刑人所犯如附表編號3、5、7所示之罪，
    均係得易科罰金之罪，但如附表編號1至2、4、6所示之罪，
    則均為不得易科罰金之罪，茲檢察官經受刑人請求就如附表
    所示各罪聲請合併定其應執行之刑，有定刑聲請切結書1紙
    在卷可稽（見本院卷第13頁），核與規定並無不合，至受刑
    人在該切結書中雖請求檢察官將107年度執字第5838號案件
    合併聲請定應執行刑，惟檢察官明確表示該案並未列入聲請
    範圍，有本院公務電話查詢紀錄表1紙（見本院卷第149頁）
    在卷可參，是此部分不在本院審酌範圍內，特此敘明。進而
    ，檢察官就受刑人如附表所示各罪所處之刑，聲請最後事實
    審之本院定其應執行之刑（聲請書附表①編號1至2「備註」
    欄內應補充「編號1至2案件，經臺灣新北地方法院以106年
    度審訴字第339號判決應執行有期徒刑1年1月確定」等語；②
    編號1至5「備註」欄內應補充為「編號1至5案件，經臺灣新
    北地方法院以107年度聲字第1574號裁定應執行有期徒刑2年
    2月確定（已執畢）」等語③編號7「犯罪日期」欄內應修正
    為「105年6月7日至同月11日」等語），本院審核認聲請正
    當，應予准許。綜上，審酌本件內部性及外部性界限，及受
    刑人所犯如附表所示各罪之犯罪類型、態樣、侵害法益等情
    狀，復就其所犯數罪為整體之非難性評價後，依比例原則定
    其應執行之刑如主文所示。
四、末按數罪併罰中之一罪，依刑法規定得易科罰金，若因與不
    得易科之他罪併合處罰結果而不得易科罰金時，原可易科部
    分所處之刑，自亦無庸為易科折算標準之記載（司法院釋字
    第144號解釋意旨參照）。查受刑人所犯如附表編號3、5、7
    所示之罪，原雖得易科罰金，惟因與不得易科罰金之如附表
    編號1至2、4、6所示之罪併合處罰結果而不得易科罰金時，
    即無庸為易科罰金之記載，附此敘明。
據上論斷，應依刑事訴訟法第477條第1項，刑法第50條第1項第1
款、第2項、第53條、第51條第5款，裁定如主文。
中　　華　　民　　國　　109 　年　　3 　　月　　24　　日
                  刑事第九庭  審判長法　官  潘翠雪
                                    法　官  林庚棟
                                    法　官  葉力旗
以上正本證明與原本無異。
如不服本裁定，應於收受送達後五日內向本院提出抗告狀。
                                    書記官  王心琳
中　　華　　民　　國　　109 　年　　3 　　月　　24　　日
附表：
編         號  1 2 3 罪         名  毒品危害防制條例 毒品危害防制條例 毒品危害防制條例 宣    告    刑  有期徒刑8月 有期徒刑7月 有期徒刑5月 犯  罪  日  期  105年7月26日 105年7月26日 106年5月30日  偵查(自訴)機關年度案號  新北地檢106年度毒偵字第236號  新北地檢106年度毒偵字第5147號 最後事實審 法    院 新北地院  新北地院  案    號 106年度審訴字第339號  106年度審訴字第1575號  判決日期 106年5月16日  106年12月15日 確定判決 法    院 新北地院  新北地院  案    號 106年度審訴字第339號  106年度審訴字第1575號  判決確定日期 106年6月17日  107年1月16日 是否得易科罰金  否  是 備           註  1.新北地檢106年度執字第11218號 2.編號1至2案件，經臺灣新北地方法院以106年度審訴字第339號判決應執行有期徒刑1年1月確定  新北地檢107年度執字第2142號   編號1至5案件，經臺灣新北地方法院以107年度聲字第1574號裁定應執行有期徒刑2年2月確定（已執畢）                  
編         號  4 5 6 罪         名  毒品危害防制條例 竊盜 毒品危害防制條例 宣    告    刑  有期徒刑8月 有期徒刑3月 有期徒刑8月 犯  罪  日  期  106年5月31日 106年2月25日 106年2月10日上午6時許為警採尿前26小時內某時  偵查(自訴)機關年度案號  新北地檢106年度毒偵字第5147號 新北地檢106年度偵字第18679號 新北地檢106年度毒偵字第7065號 最後事實審 法    院 新北地院 新北地院 新北地院  案    號 106年度審訴字第1575號 106年度簡字第7555號 106年度審訴字第1958號  判決日期 106年12月15日 106年12月28日 107年1月5日 確定判決 法    院 新北地院 新北地院 新北地院  案    號 106年度審訴字第1575號 106年度簡字第7555號 106年度審訴字第1958號  判決確定日期 107年1月16日 107年1月27日 107年1月30日 是否得易科罰金  否 是 否 備           註  新北地檢107年度執字第2143 新北地檢107年度執字第4789號 新北地檢107年度執字第5837號   編號1至5案件，經臺灣新北地方法院以107年度聲字第1574號裁定應執行有期徒刑2年2月確定（已執畢）                  
編         號  7 （以下空白）  罪         名  妨害自由   宣    告    刑  有期徒刑4月   犯  罪  日  期  105年6月7日至同月11日    偵查(自訴)機關年度案號  新北地檢105年度偵字第23445號   最後事實審 法    院 臺灣高院    案    號 108年度上訴字第1192號    判決日期 108年12月11日   確定判決 法    院 臺灣高院    案    號 108年度上訴字第1192號    判決確定日期 109年1月4日   是否得易科罰金  是   備           註  新北地檢109年度執字第1792號